Images des répertoires du notaire François Mouchet pour l'étude XX
Archives nationales de France
Images des répertoires du notaire François Mouchet pour l'étude XX
24 décembre 1839 - 1er août 1873
MC/RE/XX/16 - MC/RE/XX/21
Etude XX; Mouchet, François
6 registres
Archives nationales de France
Minutes et répertoires: la loi 2008-696 du 15 juillet 2008 relative aux archives a fixé à 75 ans à compter de la date de l'acte, ou à 25 ans à compter de la date du décès de l'intéressé si ce délai est plus bref, le délai de communication des minutes et répertoires des notaires; ce délai est porté à 100 ans à compter de la date de l'acte si le document se rapporte à un mineur (code du Patrimoine, articles L213-2, 4e d et 5e).
Autres documents de l'étude (dossiers de clients, comptabilité...): s'agissant d'archives privées, ces documents sont communicables selon les modalités fixées par le déposant ou le donateur.
Certains documents ne sont pas accessibles sous leur forme originale en raison de leur mauvais état de conservation.
Registres entrés aux Archives nationales en 1952
Images des répertoires de l’étude XX
Archives de l'étude XX
répertoire d'officier public ministériel
- Répertoire chronologique pour la période du 24 décembre 1839 au 20 mars 1847, 24 décembre 1839 - 20 mars 1847; MC/RE/XX/16; Le répertoire comporte 267 feuillets et fait partie d'un registre de 286 feuillets de papier manuscrits, hauteur 35.5 x largeur 25.5 cm, composé de 5 cahiers foliotés par le notaire. Le registre est en bon état. Le feuillet 9 est déchiré.
  Registre folioté en 2004 (foliotation non visible à l'écran)
  Le registre contient également le répertoire du notaire Marie Antoine Barbier-Sainte-Marie pour la période de juillet à décembre 1839.
  Le répertoire contient les informations suivantes: 1. le n° de l'acte dans l'année; 2. date du jour; 3. nature de l'acte passé en brevet; 4. nature de l'acte passé en minute; 5. nom, prénom, domicile des parties, indication sur la situation et les prix des biens; 6. date d'enregistrement de l'acte; 7. droits d'enregistrement.
  Attention: seuls les actes passés en minute sont conservés; les actes mentionnés dans le répertoire comme passés en simple brevet (colonne 3) ne sont pas conservés par les notaires et ne sont donc pas versés au Minutier (ils sont remis aux clients).
  répertoire
  - Liste chronologique des actes pour la période du 24 décembre au 31 décembre 1839, 24 décembre - 31 décembre 1839; 20 v°-21 v°; 1 feuillet
  - Liste chronologique des actes pour la période du 3 janvier au 31 décembre 1840, 3 janvier - 31 décembre 1840; 21 v°-62 r°; 42 feuillets
    A signaler: au feuillet 60 v°, les actes ont été passés en décembre, et non en novembre, comme indiqué par erreur en haut de la page.
  - Liste chronologique des actes pour la période du 2 janvier au 31 décembre 1841, 2 janvier - 31 décembre 1841; 62 v°-114 r°; 53 feuillets
    - du 2 janvier au 30 juin 1841, 2 janvier - 30 juin 1841; 62 v°-84 v°; 23 feuillets
    - du 1er juillet au 31 décembre 1841, 1er juillet - 31 décembre 1841; 84 v°-114 r°; 31 feuillets
  - Liste chronologique des actes pour la période du 3 janvier au 31 décembre 1842, 3 janvier - 31 décembre 1842; 114 r°-155 r°; 42 feuillets
  - Liste chronologique des actes pour la période du 2 janvier au 30 décembre 1843, 2 janvier - 30 décembre 1843; 155 r°-177 r°; 23 feuillets
  - Liste chronologique des actes pour la période du 2 janvier au 31 décembre 1844, 2 janvier - 31 décembre 1844; 177 r°-203 r°; 27 feuillets
  - Liste chronologique des actes pour la période du 2 janvier au 31 décembre 1845, 2 janvier - 31 décembre 1845; 203 r°-234 v°; 32 feuillets
  - Liste chronologique des actes pour la période du 2 janvier au 31 décembre 1846, 2 janvier - 31 décembre 1846; 234 v°-277 r°; 44 feuillets
  - Liste chronologique des actes pour la période du 2 janvier au 20 mars 1847, 2 janvier - 20 mars 1847; 277 r°-286 v°; 10 feuillets
- Répertoire chronologique pour la période du 22 mars 1847 au 10 janvier 1852, 22 mars 1847 - 10 janvier 1852; MC/RE/XX/17; Un registre de 218 feuillets de papier manuscrits, hauteur 35.5 x largeur 25.5 cm composé de 3 cahiers foliotés par le notaire. Le registre est en bon état.
  - Liste chronologique des actes pour la période du 22 mars au 31 décembre 1847, 22 mars - 31 décembre 1847; 1 r°-54 v°; 54 feuillets
    - du 22 mars au 31 juillet 1847, 22 mars - 31 juillet 1847; 1 r°-26 r°; 26 feuillets
    - du 2 août au 31 décembre 1847, 2 août - 31 décembre 1847; 26 r°-54 v°; 29 feuillets
  - Liste chronologique des actes pour la période du 3 janvier au 30 décembre 1848, 3 janvier - 30 décembre 1848; 54 v°-94 r°; 41 feuillets
  - Liste chronologique des actes pour la période du 2 janvier au 31 décembre 1849, 2 janvier - 31 décembre 1849; 94 r°-135 v°; 42 feuillets
  - Liste chronologique des actes pour la période du 3 janvier au 31 décembre 1850, 3 janvier - 31 décembre 1850; 135 v°-173 r°; 39 feuillets
  - Liste chronologique des actes pour la période du 2 janvier au 30 décembre 1851, 2 janvier - 30 décembre 1851; 173 r°-217 r°; 45 feuillets
  - Liste chronologique des actes pour la période du 2 au 10 janvier 1852, 2 janvier - 10 janvier 1852; 217 r°-218 r°; 1 feuillet
- Répertoire chronologique pour la période du 10 janvier 1852 au 15 septembre 1859, 10 janvier 1852 - 15 septembre 1859; MC/RE/XX/18; Un registre de 319 feuillets de papier manuscrits, hauteur 35.5 x largeur 25.5 cm composé de 4 cahiers foliotés par le notaire. Le registre est en bon état. Le feuillet 283 est déchiré.
  - Liste chronologique des actes pour la période du 10 janvier au 31 décembre 1852, 10 janvier - 31 décembre 1852; 1 r°-41 v°; 41 feuillets
  - Liste chronologique des actes pour la période du 4 janvier au 31 décembre 1853, 4 janvier - 31 décembre 1853; 41 v°-77 v°; 37 feuillets
  - Liste chronologique des actes pour la période du 2 janvier au 30 décembre 1854, 2 janvier - 30 décembre 1854; 77 v°-115 v°; 39 feuillets
  - Liste chronologique des actes pour la période du 2 janvier au 31 décembre 1855, 2 janvier - 31 décembre 1855; 115 v°-152 r°; 38 feuillets
  - Liste chronologique des actes pour la période du 2 janvier au 31 décembre 1856, 2 janvier - 31 décembre 1856; 152 r°-194 v°; 43 feuillets
  - Liste chronologique des actes pour la période du 3 janvier au 31 décembre 1857, 3 janvier - 31 décembre 1857; 195 r°-242 r°; 48 feuillets
    - du 3 janvier au 30 mai 1857, 3 janvier - 30 mai 1857; 195 r°-217 r°; 23 feuillets
    - du 1er juin au 31 décembre 1857, 1er juin - 31 décembre 1857; 217 r°-242 r°; 26 feuillets
  - Liste chronologique des actes pour la période du 2 janvier au 31 décembre 1858, 2 janvier - 31 décembre 1858; 242 r°-286 r°; 45 feuillets
  - Liste chronologique des actes pour la période du 3 janvier au 15 septembre 1859, 3 janvier - 15 septembre 1859; 286 v°-318 v°; 34 feuillets
- Répertoire chronologique pour la période du 16 septembre 1859 au 18 juillet 1865, 16 septembre 1859 - 18 juillet 1865; MC/RE/XX/19; Un registre de 220 feuillets de papier manuscrits, hauteur 35.5 x largeur 25.5 cm. Le registre est en bon état.
  - Liste chronologique des actes pour la période du 16 septembre au 31 décembre 1859, 16 septembre - 31 décembre 1859; 1 r°-10 v°; 10 feuillets
  - Liste chronologique des actes pour la période du 3 janvier au 31 décembre 1860, 3 janvier - 31 décembre 1860; 10 v°-50 r°; 41 feuillets
  - Liste chronologique des actes pour la période du 2 janvier au 31 décembre 1861, 2 janvier - 31 décembre 1861; 50 r°-85 v°; 36 feuillets
  - Liste chronologique des actes pour la période du 2 janvier au 31 décembre 1862, 2 janvier - 31 décembre 1862; 85 v°-125 r°; 41 feuillets
  - Liste chronologique des actes pour la période du 2 janvier au 31 décembre 1863, 2 janvier - 31 décembre 1863; 125 v°-153 v°; 24 feuillets
  - Liste chronologique des actes pour la période du 2 janvier au 30 décembre 1864, 2 janvier - 30 décembre 1864; 153 v°-197 r°; 45 feuillets
  - Liste chronologique des actes pour la période du 2 janvier au 18 juillet 1865, 2 janvier - 18 juillet 1865; 197 r°- 219 v°; 23 feuillets
- Répertoire chronologique pour la période du 19 juillet 1865 au 30 avril 1872, 19 juillet 1865 - 30 avril 1872; MC/RE/XX/20; Un registre de 201 feuillets de papier manuscrits, hauteur 35.5 x largeur 25.5 cm, composé de 2 cahiers foliotés par le notaire. Le registre est en bon état.
  - Liste chronologique des actes pour la période du 19 juillet au 29 décembre 1865, 19 juillet - 29 décembre 1865; 1 r°-14 v°; 14 feuillets
  - Liste chronologique des actes pour la période du 2 janvier au 31 décembre 1866, 2 janvier - 31 décembre 1866; 14 v°-48 r°; 35 feuillets
  - Liste chronologique des actes pour la période du 2 janvier au 31 décembre 1867, 2 janvier - 31 décembre 1867; 48 r°-85 v°; 38 feuillets
  - Liste chronologique des actes pour la période du 2 janvier au 31 décembre 1868, 2 janvier - 31 décembre 1868; 85 v°-118 r°; 34 feuillets
  - Liste chronologique des actes pour la période du 2 janvier au 31 décembre 1869, 2 janvier - 31 décembre 1869; 118 r°-150 v°; 33 feuillets
  - Liste chronologique des actes pour la période du 3 janvier au 15 novembre 1870, 3 janvier - 15 novembre 1870; 150 v°-169 v°; 20 feuillets
  - Liste chronologique des actes pour la période du 4 janvier au 30 décembre 1871, 4 janvier - 30 décembre 1871; 169 v°- 191 r°; 23 feuillets
  - Liste chronologique des actes pour la période du 3 janvier au 30 avril 1872, 3 janvier - 30 avril 1872; 191 r°- 200 v°; 10 feuillets
- Répertoire chronologique pour la période du 30 avril 1872 au 1er août 1873, 30 avril 1872 - 1er août 1873; MC/RE/XX/21; Le répertoire comporte 47 feuillets et fait partie d'un registre de 191 feuillets de papier manuscrits, hauteur 35.5 x largeur 25.5 cm, composé de 2 cahiers foliotés par le notaire. Le registre est en bon état.
  Le registre contient également le répertoire du notaire Georges Henri Mouchet pour la période du 1er août 1873 au 28 avril 1880.
  - Liste chronologique des actes pour la période du 30 avril au 31 décembre 1872, 30 avril - 31 décembre 1872; 1 r°-27 r°; 27 feuillets
  - Liste chronologique des actes pour la période du 3 janvier au 1er août 1873, 3 janvier - 1er août 1873; 27 r°-47 r°; 22 feuillets